【裁判字號】    96,訴,4595
【裁判日期】    970129
【裁判案由】    毒品危害防制條例
【裁判全文】
臺灣板橋地方法院刑事判決              96年度訴字第4595號
公  訴  人  臺灣板橋地方法院檢察署檢察官
被      告  甲○○
上列被告因違反毒品危害防制條例案件，經檢察官提起公訴（96
年度毒偵字第8493號），被告於準備程序進行中先就被訴事實為
有罪之陳述，經告知簡式審判程序之旨，並聽取當事人之意見後
，本院合議庭裁定由受命法官獨任進行簡式審判程序，茲判決如
下：
    主  文
甲○○施用第一級毒品，累犯，處有期徒刑壹年。扣案之第一級
毒品海洛因壹包（驗餘淨重零點零壹伍柒公克），沒收銷燬之；
扣案盛裝上開第一級毒品海洛因之包裝袋壹只，沒收之。
    事  實
一、甲○○曾違犯前肅清煙毒條例、妨害公務、竊盜、過失傷害
    、毒品危害防制條例、恐嚇取財等案件，其中於民國（下同
    ）92年間，因施用毒品案件，經本院以92年度毒聲字第3800
    號刑事裁定送勒戒處所觀察、勒戒後，認有繼續施用毒品之
    傾向，復依本院93年度毒聲字第132 號刑事裁定，令入戒治
    處所施以強制戒治，迄93年9 月24日停止戒治出所，由臺灣
    板橋地方法院檢察署檢察官以93年度戒毒偵字第370 號為不
    起訴處分確定，另於92年間，因竊盜案件，經本院判處有期
    徒刑6 月確定，93年間，再因恐嚇案件，經本院判處有期徒
    刑1 年6 月確定，2 案件之徒刑接續執行，於95年3 月31日
    縮短刑期假釋付保護管束，迨95年7 月16日保護管束期滿，
    其假釋未經撤銷以已執行論，95年間，復因施用第一級毒品
    案件，經本院判處有期徒刑8 月，嗣判決確定，再減刑為有
    期徒刑4 月，甫於96年8 月12日因縮刑期滿執行完畢（於本
    件構成累犯）；詎猶不知悛悔，於上開強制戒治執行完畢釋
    放後5 年內，另基於施用第一級毒品之犯意，於96年10月19
    日17時許（起訴書誤載為「96年10月20日為警採尿時回溯26
    小時內之某時許」），在其位於臺北縣中和市○○○ 段526
    巷31之2 號之住所內（起訴書誤載為「在不詳處所」），以
    將以將第一級毒品海洛因沾在香煙上，再燃燒吸食其所產生
    煙氣之方式，施用第一級毒品海洛因1 次，嗣於96年10月20
    日中午12時許，為警在臺北縣中和市○○路○ 段510 前查獲
    ，並扣得其用餘持有之第一級毒品海洛因1 小包（淨重0.02
    公克）。
二、案經臺北縣政府警察局報請臺灣板橋地方法院檢察署檢察官
    偵查起訴，再經本院合議庭裁定進行簡式審判程序審理。
    理  由
一、按本件被告甲○○所犯為死刑、無期徒刑、最輕本刑為3 年
    以上有期徒刑以外之罪，其於準備程序進行中先就被訴事實
    為有罪之陳述，經告知簡式審判程序之旨，並聽取公訴人、
    被告之意見後，本院合議庭認宜由受命法官獨任進行簡式審
    判程序，爰依刑事訴訟法第273 條之1 第1 項規定，裁定進
    行簡式審判程序，合先敘明。
二、上揭犯罪事實，業據被告甲○○於本院準備程序中及審理時
    均坦承不諱，且其於96年10月20日12時40分許，在臺北縣政
    府警察局保安警察隊警詢時為警方所採集之尿液檢體，經送
    請臺灣檢驗科技股份有限公司遞以EIA 酵素免疫分析法初步
    檢驗、GC/MS 氣相層析質譜儀確認檢驗結果，確呈現鴉片類
    陽性反應，有該公司96年11月9 日濫用藥物檢驗報告及臺北
    縣政府警察局刑警大隊毒品尿液對照表各1 份附卷可稽，此
    外，被告為警查獲之際，確有扣得如事實欄所載之物品，亦
    有臺北縣政府警察局保安警察隊搜索、扣押筆錄及扣押物品
    目錄表、交通部民用航空局航空醫務中心毒品鑑定書各1 份
    及扣案物秤重暨檢驗照片2 幀在卷可稽，堪信被告自白確與
    事實相符。次被告因施用毒品案件，經本院以92年度毒聲字
    第3800號刑事裁定送勒戒處所觀察、勒戒後，認有繼續施用
    毒品之傾向，再依本院93年度毒聲字第132 號刑事裁定，令
    入戒治處所施以強制戒治，嗣於民國93年9 月24日停止戒治
    出所，經臺灣板橋地方法院檢察署檢察官以93年度戒毒偵字
    第370 號為不起訴處分確定等節，有前開不起訴處分書及臺
    灣高等法院被告前案紀錄表在卷足憑，堪認被告確係於前經
    觀察、勒戒及強制戒治執行完畢釋放後5 年內，再犯本件施
    用第一級毒品犯行，核與毒品危害防制條例第23條第2 項規
    定相符，應依法論科。
三、核被告所為，係犯毒品危害防制條例第10條第1 項之施用第
    一級毒品罪。其施用前、後持有海洛因之低度行為，應為施
    用之高度行為所吸收，不另論罪。末查被告先前有如事實欄
    所載之前案科刑暨執行完畢情形，有臺灣高等法院被告前案
    紀錄表1 份在卷足憑，其於前案有期徒刑執行完畢後5 年內
    ，故意再犯本案有期徒刑以上之罪，為累犯，應依刑法第47
    條第1 項規定加重其刑。爰審酌被告前經強制戒治之執行完
    畢後，猶另萌施用毒品犯意，再犯本罪，顯見其戒除毒癮之
    意志薄弱，且未衷心悛悔，漠視法令之禁制，恣意濫用毒品
    ，其行可訾，惟尚知坦承犯行，兼衡其施用毒品之種類、期
    間、次數、動機、目的、手段等一切情狀，量處如主文所示
    之刑，以資懲儆。
四、扣案之上開毒品海洛因1 包（實秤毛重0.22公克，淨重0.02
    公克，鑑驗取樣0.0043公克，驗餘淨重0.0157公克），其內
    之海洛因為第一級毒品，應依毒品危害防制條例第18條第1
    項前段規定，不問屬於犯人與否，沒收銷燬之；又扣案盛裝
    上開毒品海洛因之包裝袋1 只，係被告所有供其施用毒品所
    用之物，業據其供承在卷，爰依刑法第38條第1 項第2 款之
    規定宣告沒收。另如犯罪事實欄所載之香煙，雖係被告持以
    犯本案施用第一級毒品罪所用之物，惟本院衡酌該物品並未
    扣案，復查亦無其他積極事證足資證明該等物品目前仍然存
    在（被告陳明該等物品已丟棄滅失等語），爰不予宣告沒收
    ，附此敘明。
據上論斷，應依刑事訴訟法第273 條之1 第1 項、第299 條第1
項前段，毒品危害防制條例第10條第1 項、第18條第1 項前段、
第23條第2 項，刑法第11條前段、第47條第1 項、第38條第1 項
第2 款，判決如主文。
本案經檢察官顏世翠到庭執行職務。
中    華    民    國    97    年    1     月    29    日
                  刑事第三庭  法  官  王屏夏
上列正本證明與原本無異。
如不服本判決，應於判決送達後10日內敘明上訴理由，向本院提
出上訴狀（應附繕本），上訴於臺灣高等法院。
                              書記官  陳金鳳
中    華    民    國    97    年    1     月    30    日
附錄本案論罪科刑法條全文：
毒品危害防制條例第10條
施用第一級毒品者，處 6 月以上 5 年以下有期徒刑。
施用第二級毒品者，處 3 年以下有期徒刑。


司法院資訊處製作；財團法人民間司法改革基金會備份。
